臺灣基隆地方法院刑事判決　　　　　　　100年度訴字第775號
公　訴　人　臺灣基隆地方法院檢察署檢察官
被　　　告　林興
上列被告因違反毒品危害防制條例案件，經檢察官提起公訴（10
0 年度毒偵字第1861號），並經本院合議庭裁定改行簡式審判程
序，判決如下：
    主  文
林興施用第一級毒品，累犯，處有期徒刑捌月。
    犯罪事實及理由
一、犯罪事實：
    引用檢察官起訴書犯罪事實欄之記載（如附件），並將標題
    二第2 行之「不詳處所」更正為「基隆市八斗子漁港」、「
    不詳方式」更正為「針筒注射之方式」。
二、證據名稱：
    引用檢察官起訴書證據並所犯法條欄標題一證據清單之記載
    （如附件），另補充「被告林興於本院準備程序及審理時所
    為自白」及「臺灣高等法院被告前案紀錄表」。
三、量刑理由：
    審酌被告林興施用毒品本屬自戕行為，未對他人法益造成明
    顯而立即之危害，犯後坦承犯行，節省司法資源，態度良好
    ，惟其前有因施用毒品受觀察勒戒處分及刑罰執行之紀錄，
    本案行為前最近3 次施用第一級毒品案件，已分別經本院判
    處有期徒刑8 月、8 月、7 月確定，於前案假釋期間又犯本
    案，可見意志力薄弱，未能徹底戒絕毒品，故仍有必要科以
    相當程度之刑罰，兼衡被告犯罪之動機、手段，另有竊盜前
    科之素行，國中畢業學歷之智識程度，未婚、現以在基隆港
    碼頭駕駛工作船為業之生活狀況等一切情狀，量處如主文所
    示之刑。
四、應適用之法條：
  (一)刑事訴訟法第273 條之1 第1 項、第299 條第1 項前段、第
    310 條之2 、第454 條。
  (二)毒品危害防制條例第10條第1 項。
  (三)刑法第11條前段、第47條第1 項。
五、本判決書係依刑事訴訟法第310 條之2 準用同法第454 條第
    1 、2 項製作，僅記載當事人欄、主文、犯罪事實、證據名
    稱、應適用之法條，犯罪事實及證據部分並得引用檢察官起
    訴書之記載。
本案經檢察官黃佳權到庭執行職務。
中    華    民    國   100    年    12    月    30    日
                  刑事第二庭  法  官  羅貞元
以上正本證明與原本無異。
如不服本判決應於收受送達後10日內向本院提出上訴書狀，並應
敘述具體理由；其未敘述上訴理由者，應於上訴期間屆滿後20日
內向本院補提理由書(均須按他造當事人之人數附繕本)「切勿逕
送上級法院」。
中    華    民    國   100    年    12    月    30    日
                              書記官  陳永祥
附錄論罪法條：
毒品危害防制條例第10條
施用第一級毒品者，處 6 月以上 5 年以下有期徒刑。
施用第二級毒品者，處 3 年以下有期徒刑。
附件：
臺灣基隆地方法院檢察署檢察官起訴書
                                   100年度毒偵字第1861號
    被      告  林興    男  38歲（民國○○年○月○○日生）
                        住基隆市○○區○○路199號
                        國民身分證統一編號：Ｚ000000000號
上列被告因違反毒品危害防制條例案件，業經偵查終結，認應提
起公訴，茲敘述犯罪事實、證據並所犯法條如下：
        犯罪事實
一、林興前因施用毒品案件，經臺灣基隆地方法院裁定送勒戒處
    所觀察、勒戒後，認無繼續施用毒品之傾向，於民國92年4
    月11日經釋放出所，並由本署檢察官以91年度毒偵字第1079
    號案件而為不起訴之處分。復因施用毒品案件，經台灣高雄
    地方法院以94年度訴字第141 號案件，分別判處有期徒刑10
    月及 6月，應執行有期徒刑1年2月確定；嗣依中華民國96年
    罪犯減刑條例減刑後，定應執行有期徒刑7 月確定。另因竊
    盜案件，經臺灣基隆地方法院以94年度基簡字第987號案件
    ，判處有期徒刑4月確定；嗣經依前開條例減刑為有期徒刑2
    月確定。兩案件接續執行，後於96年4月20日假釋出監並付
    保護管束；嗣假釋雖遭撤銷，然殘刑2月25日因減刑而無庸
    再執行。又因施用毒品案件，經臺灣基隆地方法院以96年度
    訴字第684號案件，判處有期徒刑1年確定，而於98年1月7日
    ，因縮短刑期而執行完畢。
二、詎其猶不知悔改，復於100年7月31日上午11時5分許為警採
    尿回溯24小時內之某時，在不詳處所，以不詳方式施用海洛
    因一次。嗣因其係治安顧慮人口，於同日上午10時40分許，
    在基隆市○○區○○街100號八斗國中前為警盤查查獲。
三、案經基隆市警察局第二分局報告偵辦。
        證  據  並  所  犯  法  條
一、證據清單及待證事實
┌──┬──────────┬────────────┐
│編號│證據名稱            │待證事實                │
├──┼──────────┼────────────┤
│一  │被告林興於警詢中之供│被告遭警盤查並同意採驗尿│
│    │述及勘察採證同意書。│液之事實。              │
├──┼──────────┼────────────┤
│二  │1.臺灣尖端先進生技醫│被告於100年7月31日上午11│
│    │  藥股份有限公司100 │時5分為警採尿送驗，結果 │
│    │  年8月12日出具之濫 │呈海洛因之代謝物嗎啡陽性│
│    │  用藥物檢驗報告1份 │反應，證明被告確有上開施│
│    │  。                │用海洛因之事實。        │
│    │2.基隆市警察局第二分│                        │
│    │  局偵辦毒品案件尿液│                        │
│    │  檢體對照表（尿液檢│                        │
│    │  體編號：000-0-000 │                        │
│    │  ）1紙。           │                        │
├──┼──────────┼────────────┤
│三  │1.刑案資料查註紀錄表│被告於前述觀察、勒戒執行│
│    │  1份。             │完畢釋放後，5年內再犯之 │
│    │2.全國施用毒品案件紀│事實。                  │
│    │  錄表1份。         │                        │
│    │3.矯正簡表1份。     │                        │
└──┴──────────┴────────────┘
二、核被告所為，係違反毒品危害防制條例第10條第1項之施用
    第一級毒品罪嫌。又被告有如犯罪事實欄所載之論罪科刑執
    行情形，有刑案資料查註紀錄表在卷可稽，其於有期徒刑執
    行完畢後，5年以內故意再犯本件有期徒刑以上之罪，為累
    犯，請依刑法第47條第1項之規定加重其刑。
三、依毒品危害防制條例第23條第2項前段、刑事訴訟法第251條
    第1項提起公訴。
    此  致
臺灣基隆地方法院
中    華    民    國  100    年    9    月    20    日
                              檢察官  林  秋  田
本件正本證明與原本無異
中    華    民    國   100    年    10    月    6     日
                              書記官  魯  婷  芳
附錄所犯法條
毒品危害防制條例第10條
施用第一級毒品者，處 6 月以上 5 年以下有期徒刑。
施用第二級毒品者，處 3 年以下有期徒刑。